Inventaris van het archief van het Nederlandse Consulaat te Venetie, 1890-1940 (1951)
Nationaal Archief, Den Haag
Consulaat Venetië (Italië)
Consulaat Venetië
1890-1951
merendeel 1890-1940
Z21089
0.25 meter; 9 inventarisnummers.
Normale geschreven, getypte en gedrukte documenten, geen bijzondere handschriften.
Nationaal Archief, Den Haag
Het archief van het Consulaat Venetië bevat onder meer een register van Kanselarijrechten; stukken betreffende enkele adellijke personen en enkele stukken betreffende de benoeming van L. Bizio Gradenigro tot consul.
Archiefvorming
Geschiedenis van het archiefbeheer
Het archief is in 1987 door het Ministerie van Buitenlandse Zaken aan het Algemeen Rijksarchief overgedragen. De omvang van het archief bedraagt 0.3 m'.
Overbrenging van een overheidsarchief
De verwerving van het archief
Het archief is krachtens bepalingen van de Archiefwet overgebracht.
2.05
Aanwijzingen voor de gebruiker
Openbaarheidsbeperkingen
Deels openbaar, deels beperkt openbaar (A+B).
Materiële beperkingen
Aanvraaginstructie
Openbare archiefstukken kunnen online worden aangevraagd en gereserveerd. U kunt dit ook via de terminals in de studiezaal van het Nationaal Archief doen. Om te kunnen reserveren dient u de volgende stappen te volgen:
U maakt een profiel aan op www.gahetna.nl, en logt vervolgens in
Via de archiefinventaris (alleen de beschrijvingen met rode nummers) selecteert u het gewenste archiefstuk door op de knop 'Reserveren' te klikken
In het volgende scherm geeft u aan op welke dag u het archiefstuk wilt inzien
Indien u zich bevindt in de studiezaal en een tafelnummer heeft ontvangen kunt u dit nummer vermelden. Als u geen tafelnummer heeft kunt u tafelnummer 777 laten staan
Vervolgens bevestigt u uw reservering door deze te versturen.
Verwant materiaal
Beschikbaarheid van kopieën
Beschrijving van de series en archiefbestanddelen
- Register Kanselarijrechten., 1922-1951; 1; 1 deel
  Openbaarheid beperkt tot 1 januari 2027
- Legalisatieboek Venetië., 1925-1949; 2; 1 deel
  Openbaarheid beperkt tot 1 januari 2025
- Kopieboeken van uitgaande brieven., 1926-1940; 3-6; 4 delen
  - 1926 - 1929 apr., 3
  - 1929 apr. - 1932 aug., 4
  - 1932 aug. - 1937 mei, 5
  - 1937 juni - 1940 mei, 6
- Ingekomen en minuten van uitgaande brieven betreffende baronesse Lilian Helen Macchioro van Lennep., 1924-1935; 7; 1 omslag
- Ingekomen en minuten van uitgaande brieven betreffende de benoeming van L. Bizio Gradenigro tot consul., 1890-1910; 8; 1 omslag
- Ingekomen en minuten van uitgaande brieven betreffende het huwelijk van jonkvrouw Anna Paulina Adrienne van der Hoeven., 1903; 9; 1 omslag